

CONTACTO

carinapaylemandev@gmail.com

+54 9 3541 23-0309

paylemanc.github.io/myPortfolio

PaylemanC

in Carina Rocio Payleman

Bialet Massé, Córdoba

EDUCACIÓN

Técnico Superior en Desarrollo Web y Aplicaciones Digitales

Instituto Superior Politécnico de Córdoba 2022-Actualidad(2024)

Escuela de Desarrollo Web Platzi

2021-Actualidad

Platzi.com/p/PaylemanC

SOFT SKILLS

Trabajo en Equipo

Autodidacta

Facilidad de aprendizaje

Creatividad

Adaptabilidad

Pensamiento Analítico

IDIOMAS

CARINA PAYLEMAN

Web Developer Frontend & Backend

SOBRE MÍ

Programadora Web Full Stack con conocimientos en Django, MySQL y enfoque en Angular, comprometida en generar soluciones digitales eficientes, robustas y estéticas de calidad para satisfacer los objetivos de negocio y optimizar la experiencia de usuario. Destaco por mi creativa capacidad de resolución de problemas, mi iniciativa autodidacta con facilidad de aprendizaje, y mi adaptabilidad y entusiasmo ante nuevas tecnologías y proyectos desafiantes.

EXPERIENCIA LABORAL

Febrero 2021 - Actualidad

Independiente

Profesora Particular de Inglés

Dicto clases particulares de refuerzo y apoyo en inglés para nivel secundario y realizo preparación para el Ciclo de Nivelación de ingreso a las carreras de Traductorado, Licenciatura y Profesorado de Inglés de la Facultad de Lenguas en la U.N.C.

2022 - 2023

Estimulación Cognitiva Punilla (Taller)

Diseñadora de E-book de Estimulación Cognitiva para Adultos Mayores

Colaboré en todo el proceso de diseño, creación y resolución de contenidos de dos cuadernillos digitales de nivel intermedio para la prevención del alzhéimer. Ideé y solventé juegos y ejercicios de lógica, razonamiento, cálculo, memoria y atención enfocados para personas de +50 años.

HARD SKILLS

Angular	Django	MySQ	L Git &	Github
JavaScript & TypeScript		Python	HTML & CSS	SASS